【裁判字號】    96,上訴,4866
【裁判日期】    970227
【裁判案由】    毒品危害防制條例
【裁判全文】
臺灣高等法院刑事判決                96年度上訴字第4866號
上  訴  人
即  被  告  甲○○
                  （現另案於臺灣臺北看守所羈押中）
上列上訴人因毒品危害防制條例案件，不服臺灣板橋地方法院96
年度訴字第3103號，中華民國96年10月18日第一審判決（起訴案
號：臺灣板橋地方法院檢察署96年度毒偵字第5550號），提起上
訴，本院判決如下：
    主  文
上訴駁回。
    事  實
一、甲○○前於民國（下同）92年間因違反槍砲彈藥刀械管制條
    例案件，經臺灣臺北地方法院判處有期徒刑1 年，併科罰金
    新臺幣（下同）90,000元確定，並於94年10月1 日縮刑期滿
    執行完畢；復因施用毒品案件，經本院以93年度毒聲字第14
    10號裁定令入觀察、勒戒處所施以觀察勒戒，而於94年2 月
    4 日因無繼續施用傾向出所，經臺灣板橋地方法院檢察署檢
    察官以93年度毒偵字第3422號為不起訴處分確定。詎猶不知
    悔改，分別基於施用第一級毒品海洛因、第二級毒品安非他
    命之犯意，於96年7 月20日晚7 時30分許，在臺北縣蘆洲市
    ○○街89巷19號4 樓住處，將第一級毒品海洛因放入於香煙
    內，以此方式施用第一級毒品海洛因1 次，又將第二級毒品
    安非他命置放於玻璃球內，以火燒烤後施用所冒出霧化含有
    安非他命成份之氣體，以此方式吸用第二級毒品安非他命1
    次。經警於同（20）日晚8 時許，在臺北縣蘆州市○○街89
    巷21號1 樓電梯口為警查獲，並從身上起出其所有供施用安
    非他命所用之吸食器2 個，及海洛因2 小包（淨重0. 6公克
    ）、現金71,000元，復經甲○○帶同警方前往其住處查扣安
    非他命8 包（毛重132.2 公克）、海洛因2 包（毛重2.8 公
    克）、電子磅秤1 台、麻黃素2 包、海洛因殘渣袋50個、中
    型分裝袋21個、小型分裝袋36個等物。（甲○○另涉嫌販賣
    毒品案件現由檢察官偵辦中）。
二、案經臺北縣政府警察局三重分局報請臺灣板橋地方法院檢察
    署檢察官偵查起訴。
    理  由
一、上揭事實，業據被告甲○○於警詢、偵查及原審、本院審理
    時坦承不諱。又被告為警查獲時經採其尿液檢體送往台灣檢
    驗科技股份有限公司以酵素免疫分析法及氣相層析質譜儀法
    檢驗結果，確均呈甲基安非他命及海洛因代謝物嗎啡之陽性
    反應，此有該公司濫用藥物尿液檢驗報告1紙在卷可稽（見
    臺板橋地方法院檢察署96年度毒偵字第5550號偵查卷第42頁
    ），復有吸食器2個扣案可資佐證。又被告前因施用毒品案
    件，經原審以93年度毒聲字第1410號裁定令入觀察、勒戒處
    所施以觀察勒戒，而於94年2月4日因無繼續施用傾向出所，
    經臺灣板橋地方法院檢察署檢察官以93年度毒偵字第3422
    號為不起訴處分確定等情，此有本院被告前案紀錄表及上開
    不起訴分處分書附卷可參。綜上所述，足認被告前經觀察勒
    戒執行完畢釋放後，五年內再犯本件施用第一、二級毒品犯
    行。本案事證明確，被告犯行堪以認定，應依法論科。
三、查海洛因與安非他命依其成癮性、濫用性及對社會危害性之
    程度，已分別為毒品危害防制條例第2條第2項第1款、第2款
    列為第一級毒品與第二級毒品。核被告所為，係犯毒品危害
    防制條例第10條第1項與第2項之2罪。又被告施用前持有第
    一、二級毒品之低度行為，各為進而施用第一、二毒品之高
    度行為所吸收，均不另論罪。再被告所犯上開二罪名，犯意
    各別，行為互殊，應予分論併罰。又被告有事實欄所示刑之
    執行情形，有臺灣高等法院被告前案紀錄表在卷可參。被告
    於有期徒刑之執行完畢後5年內，再故意犯本件有期徒刑以
    上之2罪，均為累犯，並皆依法各加重其刑。原審因適用毒
    品危害防制條例第10條第1項、第2項，刑法第11條前段、第
    47 條第1項、第51條第5款，審酌被告前有施用毒品之前科
    ，業經觀察勒戒後，竟不思戒解再為本件施用毒品犯行，顯
    見其不思悔改，自制力亦顯不佳；惟另考量被告於犯後已坦
    承犯行，且施用毒品之行為於本質上係屬自我戕害行為，反
    社會性之程度應屬較低等一切情狀，就被告施用第一級毒品
    部分判處有期徒刑10月；施用第二級毒品部分判處有期徒刑
    6月，應執行有期徒刑1年2月。並以扣案吸食器2個，係被告
    所有，供施用毒品安非他命之用，依刑法第38條第1項第2款
    宣告沒收；其餘扣案物品，因被告另涉犯販賣毒品罪現由檢
    察官偵辦中，應另分處理。經核認事用法俱無不合，量刑亦
    稱妥適，被告以原審量刑過重，未由最低度刑量起為由提起
    上訴，為無理由，應予駁回。
據上論斷，應依刑事訴訟法第368條，判決如主文。
本案經檢察官曾忠己到庭執行職務。
中    華    民    國    97    年    2     月    27    日
                  刑事第九庭審判長法  官  劉景星
                                  法  官  吳啟民
                                  法  官  王敏慧
以上正本證明與原本無異。
如不服本判決，應於收受送達後十日內向本院提出上訴書狀，其
未敘述上訴之理由者並得於提起上訴後十日內向本院補提理由書
（均須按他造當事人之人數附繕本）。
                                  書記官  丁淑蘭
中    華    民    國    97    年    2     月    27    日
附錄本案論罪科刑法條全文：
毒品危害防制條例第10條
施用第一級毒品者，處六月以上五年以下有期徒刑。
施用第二級毒品者，處三年以下有期徒刑。


司法院資訊處製作；財團法人民間司法改革基金會備份。
